臺灣高等法院臺南分院刑事判決　　　　 96年度上易字第551號
上　訴　人
即　被　告　甲○○
上列上訴人因竊盜案件，不服臺灣臺南地方法院96年度易字第
910號中華民國96年8月2日第一審判決（起訴案號：臺灣臺南地
方法院檢察署96年度偵字第9007號），提起上訴，本院判決如下
：
    主  文
上訴駁回。
    事  實
一、甲○○為自己不法所有之意圖，先後於如附表所示之時、地
    ，各為如附表所示之竊盜犯行。甲○○所犯如附表編號一、
    二、三、四所示之犯罪事實未被有偵查權之公務員或機關發
    覺前，於台南縣警察局佳里分局警員偵查如附表編號五之犯
    罪事實時，表示曾於附表編號一、二、三、四所示之時、地
    竊取如附表標號一、二、三、四之電纜線，向員警自首坦承
    犯行，進而接受裁判。
二、案經臺南縣警察局佳里分局報告臺灣臺南地方法院檢察署檢
    察官偵查起訴。
    理  由
一、前開犯罪事實，業據被告坦白承認，並有證人即被害人戊○
    ○、丁○○、李宗錡、丙○○，證人乙○○、潘財教、黃信
    介於警詢、偵訊之證述可資佐證，並有扣案之鐵剪1支、紅
    色膠帶3捲、失竊現場照片27張、台灣電力公司將軍服務所
    電力線路失竊現場調查報告表2份及將軍服務所失竊簡圖1份
    、贓物認領保管單、搜索扣押筆錄、扣押物品目錄表各一份
    、扣案之電纜線15捲（業經發回）可按，被告犯行明確。
二、論罪科刑：
 (一)按刑法第321條第1項第3款之攜帶兇器竊盜罪，係以行為人攜
   帶兇器竊盜為其加重條件，此所謂兇器，其種類並無限制，
   凡客觀上足對人之生命、身體、安全構成威脅，具有危險性
   之兇器均屬之，且祇須行竊時攜帶此種具有危險性之兇器為
   已足，並不以攜帶之初有行兇之意圖為必要。查扣案之鐵剪1
   支，係金屬材質亦具有鋒利刀刃，有現場照片4張可參，是所
   扣案之鐵剪客觀上顯均足以對人之生命、身體、安全構成威
   脅，自均屬具有危險性之兇器，洵無疑義。又如附表所示編
   號四、五之地點，係屬建築工地，分據被害人乙○○、丙○
   ○於警詢、偵訊時證述屬實，且無證據證明係「住宅」或「
   有人居住之建築物（即供人日常生活起居之建築物）」，是
   此部分並無夜間侵入住宅或有人居住之建築物之問題。
 (二)核被告所為附表所示編號一之犯行，係犯刑法第320條第1項
   之普通竊盜罪，編號二、三、四、五之犯行，係犯刑法第321
   條第1項第3款之攜帶凶器竊盜罪。而被告所犯前開5次竊盜犯
   行，犯罪時間均各相差10日以上，犯罪地點相去甚遠，係屬
   犯意各別，行為互殊，應予分論併罰之。
 (三)又被告於所犯如附表編號一、二、三、四之犯罪事實竊盜、
   攜帶凶器竊盜後，於犯罪未被有偵查權之公務員或機關發覺
   前，向員警自首坦承犯行，進而接受裁判，有被告甲○○及
   被害人戊○○、丁○○、李宗錡、乙○○之警訊筆錄載明可
   稽，依自首之規定減輕其刑。
 (四)按犯罪在中華民國96年4月24日以前者，除本條例另有規定外
   ，經判處有期徒刑、拘役或罰金者，減其刑期或金額2分之1
   （中華民國96年罪犯減刑條例第2條第1項第3款參照），又按
   依本條例應減刑之罪，未經判決確定者，於裁判時，減其宣
   告刑。依前項規定裁判時，應於判決主文同時諭知其宣告刑
   及減得之刑（中華民國96年罪犯減刑條例第7條參照）。查被
   告所為如附表編號一所示之竊盜行為後，中華民國96年罪犯
   減刑條例於96年6月15日立法通過，於96年7月16日施行，是
   其所犯刑法第320條第1項普通竊盜罪，其犯罪時間在96年4月
   24日以前，合於減刑條件，於裁判時併減其宣告刑；另被告
   所為如附表編號二、三、四、五所示之加重竊盜罪之犯罪時
   間，均於96年4月24日以後，不符合減刑條件，是不另為減刑
   之諭知。
三、原審因予適用刑法第320條第1項、第321條第1項第3款、第
    38條第1項第2款、第51條第5款、第62條，中華民國96年罪
    犯減刑條例第2條第1項第3款、第7條第1項、第2項、第9條
    ，並審酌被告不思以正途獲取金錢，竟攜帶兇器行竊，對他
    人生命、身體安全危害非輕，惟其等竊得之財物價值非鉅，
    犯後坦承犯行，態度尚佳等一切情狀，分別量處普通竊盜罪
    有期徒刑二月，減為有期徒刑一月，加重竊盜罪各有期徒刑
    六月，並定應執行之刑為有期徒刑二年，另被告持以行竊之
    鐵剪1把、紅色膠帶3捲，係被告所有，供本案犯罪所用之物
    ，業據供承在卷，爰依刑法第38條第1項第2款之規定宣告沒
    收之。本院核其認事用法俱無不合，量刑亦稱妥適，被告上
    訴意旨否認犯罪，指摘原判決未依其自首予以減輕，惟原判
    決已予減輕，並於理由明，上訴為無理由，應予駁回。
據上論結，應依刑事訴訟法第368條，判決如主文。
本案經檢察官趙中岳到庭執行職務。
中　　華　　民　　國　　96　　年　　11　　月　　13　　日
                  刑事第五庭    審判長法　官  楊子莊
                                      法　官  顏基典
                                      法　官  戴勝利
以上正本證明與原本無異。
不得上訴。
　　　　　　　　　　　　　　　　　　　書記官  王全龍
中　　華　　民　　國　　96　　年　　11　　月　　14　　日
附錄法條
中華民國刑法第320條
(普通竊盜罪、竊佔罪)
意圖為自己或第三人不法之所有，而竊取他人之動產者，為竊盜
罪，處5年以下有期徒刑、拘役或500元以下罰金。
意圖為自己或第三人不法之利益，而竊佔他人之不動產者，依前
項之規定處斷。
前二項之未遂犯罰之。
中華民國刑法第321條
犯竊盜罪而有左列情形之一者，處6月以上、5年以下有期徒刑：
一  於夜間侵入住宅或有人居住之建築物、船艦或隱匿其內而犯
    之者。
二  毀越門扇、牆垣或其他安全設備而犯之者。
三  攜帶兇器而犯之者。
四  結夥三人以上而犯之者。
五  乘火災、水災或其他災害之際而犯之者。
六  在車站或埠頭而犯之者。
前項之未遂犯罰之。
附表：
┌─┬───┬─────┬───────┬──┬─────┬────┐
│編│時間  │地點      │犯罪方式      │被害│所竊取之財│所犯法條│
│號│      │          │              │人  │物        │        │
├─┼───┼─────┼───────┼──┼─────┼────┤
│一│95年9 │台南市北安│徒手竊取      │徐文│TVC電纜線 │刑法第  │
│  │月下旬│路1段176巷│              │益  │（長150公 │320條第 │
│  │某時  │「太子生活│              │    │尺），價值│1項     │
│  │      │公園大廈」│              │    │新台幣    │        │
│  │      │地下室    │              │    │25000元   │        │
├─┼───┼─────┼───────┼──┼─────┼────┤
│二│96年5 │雲林縣古坑│持客觀上可供凶│洪瑞│TPC-PVC電 │刑法第  │
│  │月2日 │鄉朝陽村楊│器使用之大型鐵│村  │纜線（長約│321條第1│
│  │某時  │明路古中5 │剪1把，以剪斷 │    │189公尺） │項第3款 │
│  │      │北6電線桿 │電纜線之方式竊│    │，價值新台│        │
│  │      │附近鄉榮桂│取電纜線      │    │幣15643元 │        │
│  │      │冠建築工地│              │    │          │        │
├─┼───┼─────┼───────┼──┼─────┼────┤
│三│96年5 │嘉義市福德│持客觀上可供凶│李宗│TPC-PVC電 │刑法第  │
│  │月初  │路142-18號│器使用之大型鐵│錡  │纜線（長約│321條第1│
│  │      │至142-26號│剪1把，以剪斷 │    │150公尺） │項第3款 │
│  │      │新港儷園建│電纜線之方式竊│    │，價值新台│        │
│  │      │築工地    │取電纜線      │    │幣12324元 │        │
├─┼───┼─────┼───────┼──┼─────┼────┤
│四│96年5 │台南縣將軍│持客觀上可供凶│宋永│TPC-PVC電 │刑法第  │
│  │月13日│鄉長榮村  │器使用之大型鐵│松  │纜線（長約│321條第1│
│  │晚上7 │189-1號雅 │剪1把，以剪斷 │    │309公尺） │項第3款 │
│  │時許  │仕居建築工│電纜線之方式竊│    │，價值新台│        │
│  │      │地        │取電纜線      │    │幣25647元 │        │
├─┼───┼─────┼───────┼──┼─────┼────┤
│五│96年5 │台南縣佳里│持客觀上可供凶│林君│TPC-PVC電 │刑法第  │
│  │月31日│鎮○○段  │器使用之大型鐵│威  │纜線（長約│321條第1│
│  │凌晨3 │872地號戀 │剪1把，以剪斷 │    │326.5公尺 │項第3款 │
│  │時55分│屋植樹建築│電纜線之方式竊│    │），價值新│        │
│  │      │工地      │取電纜線      │    │台幣54087 │        │
│  │      │          │              │    │元        │        │
└─┴───┴─────┴───────┴──┴─────┴────┘
